臺灣高等法院刑事判決　　　　　　　　　　　　　　九十三年度上訴字第八０二號
　　上　訴　人
　　即　被　告　甲○○
右上訴人因毒品危害防制條例案件，不服臺灣板橋地方法院九十三年度訴字第一八號
，中華民國九十三年一月三十日第一審判決（起訴案號：臺灣板橋地方法院檢察署九
十二年度毒偵字第三二六○、三七四六號），提起上訴，本院判決如左：
    主  文
上訴駁回。
    事      實
一、甲○○有竊盜、妨害自由、恐嚇、違反肅清煙毒條例、毒品危害防制條例等前科
    ，其中因違反肅清煙毒條例案件，於民國（下同）八十三年六月三十日，經臺灣
    板橋地方法院以八十三年度訴字第一一八四號刑事判決判處有期徒刑五年，八十
    三年七月二十九日判決確定，刑期起算日期為八十三年八月二十六日，指揮書原
    載執行完畢日期為八十八年八月二十五日；又因違反肅清煙毒條例案件，於八十
    四年三月一日，經臺灣澎湖地方法院以八十四年度訴字第五號刑事判決判處有期
    徒刑一年二月，八十四年三月二十日判決確定，刑期起算日期為八十八年八月二
    十六日（接續前案執行），指揮書原載執行完畢日期為八十九年十月二十五日，
    嗣於八十七年一月二十七日因縮短刑期假釋出監，假釋期滿日期為八十九年八月
    二十二日（惟其後經撤銷假釋，應執行殘刑二年六月二十六日，刑期起算日期為
    八十八年十二月四日，指揮書原載執行完畢日期為九十一年六月二十九日）；又
    因違反毒品危害防制條例案件，於八十八年三月四日，經臺灣臺北地方法院以八
    十八年度訴字第二七六號刑事判決判處有期徒刑八月確定，接續前案應執行之殘
    刑執行，指揮書執行完畢日期為九十二年一月二十七日。又甲○○曾因施用毒品
    案件，經臺灣板橋地方法院依檢察官之聲請，於八十七年九月九日以八十七年度
    毒聲字第一八六一號裁定送觀察、勒戒後，認無繼續施用毒品之傾向，經臺灣板
    橋地方法院檢察署檢察官於八十七年九月二十四日以八十七年度偵字第一九七七
    一號為不起訴處分；其又因施用毒品案件，經臺灣臺北地方法院依檢察官之聲請
    ，於八十七年十一月五日以八十七年度毒聲字第一三四四號裁定送觀察、勒戒後
    ，認有繼續施用毒品傾向，由臺灣臺北地方法院以八十七年度毒聲字第一七三四
    號裁定送強制戒治，並由臺灣臺北地方法院檢察署檢察官提起公訴，於八十八年
    三月四日，經臺灣臺北地方法院以八十八年度訴字第二七六號刑事判決判處有期
    徒刑八月確定（九十二年一月二十七日執行完畢）。而前開強制戒治部分，因戒
    治成效評定合格，於八十八年十月二十五日，經臺灣臺北地方法院以八十八年度
    毒聲字第二六四二號裁定停止戒治，所餘戒治期間付保護管束（保護管束期間至
    八十八年十二月三日屆滿）。詎甲○○猶不知心生警惕，明知海洛因係毒品危害
    防制條例所定之第一級毒品，不得持有及施用，竟基於施用第一級毒品海洛因之
    概括犯意，於九十二年十月六日十時餘、九十二年十一月十一日二十三時餘，分
    別在臺北縣中和市○○路○段某空屋及臺北縣永和市○○街七十五巷附近之公共
    廁所內，均以香菸沾取之方式，連續施用第一級毒品海洛因，其間先後為警查獲
    （查獲時間、查獲機關及查扣物品均詳如附表所示）。
二、案經臺北縣政府警察局中和分局及臺北市政府警察局士林分局移送臺灣板橋地方
    法院檢察署檢察官偵查起訴。
    理      由
一、訊據被告甲○○坦承前開犯罪事實，而被告於前開時、地經警查獲後所採集之尿
    液檢體，分別經台灣檢驗科技股份有限公司及明生生物科技股份有限公司檢驗，
    結果均呈鴉片類、嗎啡陽性反應，此有臺北縣政府警察局中和分局毒品危害防制
    條例犯罪嫌疑人姓名代碼對照表、台灣檢驗科技股份有限公司於九十二年十月二
    十四日、九十二年十二月四日出具之濫用藥物尿液檢驗報告、毒品案件尿液委驗
    單、明生生物科技股份有限公司於九十二年十二月五日出具之濫用藥物檢體檢驗
    報告各一紙（見臺灣板橋地方法院檢察署九十二年度毒偵字第三二六○號卷第十
    八頁、第四十三頁及本院卷）附卷可稽，又扣案白色粉末二包，經法務部調查局
    鑑定，檢驗結果均含第一級毒品海洛因成分，驗餘淨重分別為○．一三公克、○
    ．○五公克（見臺灣板橋地方法院檢察署九十二年度毒偵字第三二六○號卷第四
    十一頁之法務部調查局九十二年十一月十二日調科壹字第○六○○○七六二七號
    鑑定通知書及原審卷附之法務部調查局九十二年十二月二十三日調科壹字第○六
    ○○○七七○四號鑑定通知書），堪認被告前開施用第一級毒品海洛因之自白與
    事實相符。又被告甲○○曾因施用毒品案件，經原審法院依檢察官之聲請，於八
    十七年九月九日以八十七年度毒聲字第一八六一號裁定送觀察、勒戒後，認無繼
    續施用毒品之傾向，經臺灣板橋地方法院檢察署檢察官於八十七年九月二十四日
    以八十七年度偵字第一九七七一號為不起訴處分；其又因施用毒品案件，經臺灣
    臺北地方法院依檢察官之聲請，於八十七年十一月五日以八十七年度毒聲字第一
    三四四號裁定送觀察、勒戒後，認有繼續施用毒品傾向，由臺灣臺北地方法院以
    八十七年度毒聲字第一七三四號裁定送強制戒治，並由臺灣臺北地方法院檢察署
    檢察官提起公訴，於八十八年三月四日，經臺灣臺北地方法院以八十八年度訴字
    第二七六號刑事判決判處有期徒刑八月確定（九十二年一月二十七日執行完畢）
    。而前開強制戒治部分，因戒治成效評定合格，於八十八年十月二十五日，經臺
    灣臺北地方法院以八十八年度毒聲字第二六四二號裁定停止戒治，所餘戒治期間
    付保護管束（保護管束期間至八十八年十二月三日屆滿），此有該等刑事裁定、
    不起訴處分書及本院被告全國前案紀錄表足稽。從而，本案事證已臻明確，被告
    犯行洵堪認定，自應依法論科。
三、核被告甲○○所為，係犯修正後毒品危害防制條例第十條第一項之施用第一級毒
    品罪（被告甲○○行為後，毒品危害防制條例業經立法院於九十二年六月六日修
    正通過，並經總統於九十二年七月九日以華總一義字第○九二○○一二一九三○
    號令修正公布，並自公布後六個月〈即九十三年一月九日〉施行；就被告所為前
    開犯行，修正前後之毒品危害防制條例第十條第一項之規定均屬相同，修正前之
    規定並未有利於被告，是依刑法第二條第一項前段之規定，自應適用裁判時即修
    正後毒品危害防制條例第十條第一項之規定予以論罪）。被告施用前後持有第一
    級毒品海洛因之低度行為為其施用之高度行為所吸收而不另論罪。被告多次施用
    第一級毒品海洛因，時間緊接、方法相同、觸犯構成要件相同之罪名，顯係基於
    概括之犯意，為連續犯，應依刑法第五十六條之規定論以一罪，並依法加重其刑
    。起訴書雖未敘及被告於九十二年十一月十一日二十三時餘所為前開施用第一級
    毒品之犯行，惟該部分與起訴之犯罪事實有連續犯之裁判上一罪關係，為起訴效
    力所及，依法自應併予審理。查被告曾因違反肅清煙毒條例案件，於八十三年六
    月三十日，經原審法院以八十三年度訴字第一一八四號刑事判決判處有期徒刑五
    年，八十三年七月二十九日判決確定，刑期起算日期為八十三年八月二十六日，
    指揮書原載執行完畢日期為八十八年八月二十五日；又因違反肅清煙毒條例案件
    ，於八十四年三月一日，經臺灣澎湖地方法院以八十四年度訴字第五號刑事判決
    判處有期徒刑一年二月，八十四年三月二十日判決確定，刑期起算日期為八十八
    年八月二十六日（接續前案執行），指揮書原載執行完畢日期為八十九年十月二
    十五日，嗣於八十七年一月二十七日因縮短刑期假釋出監，假釋期滿日期為八十
    九年八月二十二日（惟其後經撤銷假釋，應執行殘刑二年六月二十六日，刑期起
    算日期為八十八年十二月四日，指揮書原載執行完畢日期為九十一年六月二十九
    日）；又因違反毒品危害防制條例案件，於八十八年三月四日，經臺灣臺北地方
    法院以八十八年度訴字第二七六號刑事判決判處有期徒刑八月確定，接續前案應
    執行之殘刑執行，指揮書執行完畢日期為九十二年一月二十七日，此有本院被告
    全國前案紀錄表附卷足稽，其於五年內再犯有期徒刑以上本案之罪，應依刑法第
    四十七條之規定論以累犯，並依法遞加重其刑。原審認被告罪證明確，適用修正
    後毒品危害防制條例第十條第一項、第二十三條第二項、第十八條第一項前段，
    刑法第十一條前段、第二條第一項前段、第五十六條、第四十七條之規定，及審
    酌被告曾因多次施用毒品案件，經判決處刑、觀察、勒戒及強制戒治，猶不知心
    生悔悟，且於本案首次經警查獲後更不知心生警惕仍執意連續施用毒品及其品行
    、智識程度、犯罪後於本院審理中坦承犯行，態度尚佳等一切情狀，量處有期徒
    刑一年五月。復以扣案第一級毒品海洛因二包（驗餘淨重合計○．一八公克），
    係本案查獲之第一級毒品，應依修正後毒品危害防制條例第十八條第一項前段之
    規定宣告沒收並銷燬之。其認事用法及量刑，均無違誤，被告上訴意旨，指摘原
    判決量刑過重，核無理由，其上訴應予駁回。
據上論斷，應依刑事訴訟法第三百六十八條，判決如主文。
本案經檢察官李良忠到庭執行職務。
中　　　華　　　民　　　國　　九十三　　年　　　五　　　月　　  五  　　日
                              臺灣高等法院刑事第二十一庭
                                  審判長法  官  葉  騰  瑞
                                        法  官  江  國  華
                                        法  官  莊  明  彰
右正本證明與原本無異。
如不服本判決，應於收受送達後十日內向本院提出上訴書狀，其未敘述上訴之理由者
並得於提起上訴後十日內向本院補提理由書（均須按他造當事人之人數附繕本）。
                                        書記官  廖  逸  柔
中　　　華　　　民　　　國　　九十三　　年　　　五　　　月　　  六   　　日
附錄：本案論罪科刑法條全文
毒品危害防制條例第十條
施用第一級毒品者，處六月以上五年以下有期徒刑。
施用第二級毒品者，處三年以下有期徒刑。
附表：
┌──┬───────┬──────┬────────┬────────┐
│編號│查獲時間      │查獲機關    │查獲地點        │  查扣物品      │
├──┼───────┼──────┼────────┼────────┤
│ 一 │九十二年十月六│臺北縣政府警│臺北縣中和市中山│海洛因壹包（驗餘│
│    │日十三時三十分│察局中和分局│路二段六十四巷巷│淨重零點壹公克│
│    │許            │            │口              │）              │
├──┼───────┼──────┼────────┼────────┤
│ 二 │九十二年十一月│臺北市政府警│臺北縣永和市永平│海洛因壹包（驗餘│
│    │（起訴書誤繕為│察局士林分局│路、保安街口    │淨重零點零伍公克│
│    │十月）十二日十│            │                │）              │
│    │二時三十分許  │            │                │                │
└──┴───────┴──────┴────────┴────────┘
